【裁判字號】    98,抗,347
【裁判日期】    980406
【裁判案由】    聲請減刑
【裁判全文】
臺灣高等法院臺中分院刑事裁定           98年度抗字第347號
抗  告  人
即受刑人    甲○○
上列抗告人因聲請定其應執行刑案件，不服臺灣臺中地方法院中
華民國98年3月6日裁定（98年度聲減字第31號）提起抗告，本院
裁定如下：
    主  文
抗告駁回。
    理  由
一、本件經本院審酌結果，認為原審法院所為裁定並無不合，應
    予維持，並引用原審裁定之理由（如附件）。
二、抗告人聲請意旨略以：受刑人即抗告人甲○○以其所犯之如
    附表編號2所示之恐嚇罪，減為有期徒刑1月又15日，與如附
    表編號1所示之偽造文書罪所減得之刑，合併定其應執行有
    期徒刑4月又15日，茲因偽造文書罪有期徒刑6月減刑為有期
    徒刑3月，且已執行完畢，此有台中監獄出監證明書可證，
    故南投地方法院96年聲減字第1786號偽造文書罪已不成立且
    已執行完畢，只有恐嚇罪的有期徒刑1月又15日未執行云云
    ，因此提出抗告。
三、按裁判確定前犯數罪者，併合處罰之；數罪併罰，有二裁判
    以上者，依第51條之規定，定其應執行之刑，刑法第50條、
    第53條分別定有明文。所謂裁判確定前犯數罪，係指二裁判
    以上所宣告之數罪，均在裁判確定前所犯者為必要，若裁判
    確定後另犯他罪，則不在數罪併罰規定之列（最高法院33年
    非字第19號判例、司法院大法官釋字第98號解釋參照）。又
    被告犯應併合處罰之數罪，經法院分別判處有期徒刑確定，
    並以裁定定其數罪之應執行刑確定，該數罪是否執行完畢，
    係以所定之刑是否全部執行完畢為斷；如於未裁定前已先執
    行部分有期徒刑之罪，因嗣後合併他罪定應執行刑之結果，
    檢察官所換發之執行指揮書，係執行應執行刑，該前已執行
    之有期徒刑部分，僅應予扣除，不能認為已執行完畢（最高
    法院97年臺抗字第625號裁定意旨參照）。
四、經查：本件抗告人即受刑人甲○○因於原審裁定附表編號1
    至2之罪，分別經法院判處及減處如附表所列之刑確定在案
    ，茲據檢察官以上開犯罪合於數罪併罰條件，聲請定其應執
    行之刑，附表編號1至2之罪，合併定其應執行有期徒刑4月
    又15日，如易科罰金，以銀元3百元即新臺幣9百元算1日，
    經核並無違誤。抗告意旨所指部分罪名已執行完畢，僅檢察
    官執行時予以扣抵問題，與本件定執行刑無涉。本件抗告為
    無理由，應予駁回。
五、據上論斷，依刑事訴訟法第412條，裁定如主文。
中    華    民    國    98    年    4     月    6     日
            刑事第七庭    審判長法  官  林  榮  龍
                                法  官  張  惠  立
                                法  官  鄭  永  玉
以上正本證明與原本無異。
不得再抗告。
                                書記官    瑞  芳
中    華    民    國    98    年    4     月    6     日


司法院資訊處製作；財團法人民間司法改革基金會備份。
